臺灣屏東地方法院民事裁定
110年度監宣字第358號
聲  請  人  張秋香  

代  理  人  焦文城律師
            施秉慧律師
            葉信宏律師
相  對  人  曾眞妹  

上列聲請人聲請監護宣告事件，本院裁定如下：         
    主    文
宣告曾眞妹（女、民國00年00月0日生、身分證統一編號：Z0000
00000號）為受監護宣告人。
選定張秋香（女、民國00年0月0日生、身分證統一編號：Z00000
0000號）為受監護宣告人之監護人。
指定張耀文（男、民國00年0月00日生、身分證統一編號：Z0000
00000號）為會同開具財產清冊之人。
聲請程序費用由受監護宣告人負擔。
    理    由
一、按對於因精神障礙或其他心智缺陷，致不能為意思表示或受
    意思表示，或不能辨識其意思表示之效果者，法院得因本人
    、配偶、四親等內之親屬、最近一年有同居事實之其他親屬
    、檢察官、主管機關、社會福利機構、輔助人、意定監護受
    任人或其他利害關係人之聲請，為監護之宣告；受監護宣告
    之人應置監護人；法院為監護之宣告時，應依職權就配偶、
    四親等內之親屬、最近一年有同居事實之其他親屬、主管機
    關、社會福利機構或其他適當之人選定一人或數人為監護人
    ，並同時指定會同開具財產清冊之人；法院選定監護人時，
    應依受監護宣告之人之最佳利益，優先考量受監護宣告之人
    之意見，審酌一切情狀，並注意下列事項：受監護宣告之
    人之身心狀態與生活及財產狀況。受監護宣告之人與其配
    偶、子女或其他共同生活之人間之情感狀況。監護人之職
    業、經歷、意見及其與受監護宣告之人之利害關係。法人
    為監護人時，其事業之種類與內容，法人及其代表人與受監
    護宣告之人之利害關係，民法第14條第1項、第1110條、第1
    111條第1項、第1111條之1設有明文。
二、本件聲請意旨：聲請人之母即相對人曾眞妹（民國00年00月
    0日生、身分證統一編號：Z000000000號）因患有重度失智
    症(阿茲海默症)，MMSE(簡易心智量表)9分(低於16分表示有
    重度認知功能障礙)，經診斷患有重度失智症併發幻覺及譫
    妄，需定期至門診追蹤，日常需專人在旁全日照護，無法自
    理財務，亦需長照服務，致不能為意思表示或受意思表示，
    或不能辨識其意思表示之效果，故目前相對人與其子女即關
    係人張秋枝、張耀文同住，並由聲請人與關係人等協力照顧
    日常起居。而聲請人均親自處理相對人之照護締約事宜，並
    長期任相對人之緊急聯絡人，相對人之就醫、照護通知亦由
    聲請人躬親力為，為此依民法第14條規定，聲請宣告相對人
    為受監護宣告人，選定聲請人為其監護人，並指定關係人張
    耀文為會同開具財產清冊之人等語。
三、經查，聲請人上開主張，業據其提出簡易心智量表、屏基醫
    療財團法人屏東基督教醫院診斷證明書、親屬系統表、戶籍
    謄本、戶口名簿等件為證，相對人並於111年2月17日由鑑定
    人黃文翔醫師進行鑑定會談，鑑定人鑑定結果認：個案各項
    功能退化嚴重，生活完全無自理能力，必須長期依賴家人、
    醫療或養護機構照顧。個案目前已處於重度失智狀態，因而
    導致個人之認知功能嚴重失能，為意思表示或受意思表示或
    辨識其意思表示效果之能力完全喪失，可判定為無意思能力
    ，無法獨力處理個人事務與從事個人財務管理，也無法主張
    或維護個人權益，建議該個案應已達監護宣告之標準等語，
    有屏安醫療社團法人屏安醫院111年2月22日屏安管理字第11
    10000524號函暨所附精神鑑定報告書等件在卷可憑。本院參
    酌鑑定人之意見，認相對人確因精神障礙，致不能為意思表
    示或受意思表示之程度，故聲請人聲請對相對人為監護之宣
    告，為有理由，應予准許。
四、次查，聲請人為相對人之女，相對人之其他子女張秋枝、張
    耀文均同意由其擔任監護人，有親屬會議同意書在卷足憑，
    可見相對人至親認同由聲請人擔任監護人，是由聲請人負責
    護養及照顧相對人並管理其財產，最能符合相對人之利益，
    尚無選任程序監理人評估監護人選之必要，爰選定聲請人為
    監護人。另依前揭規定，法院於選定監護人時，應同時指定
    會同開具財產清冊之人，及依民法第1113條用同法第1099條
    之規定，監護開始時，監護人對於受監護人之財產，應依規
    定會同遺囑指定、當地直轄市、縣（市）政府指派或法院指
    定之人，於2個月內開具財產清冊，並陳報法院。為使聲請
    人得於期限內開具財產清冊並陳報法院，並衡酌關係人張耀
    文為相對人之子，其願意會同開具財產清冊，有前揭親屬會
    議同意書足稽，爰併指定關係人張耀文為會同開具財產清冊
    之人。
五、依家事事件法第164條第2項，裁定如主文。
中　　華　　民　　國　　111 　年　　4 　　月　　11　　日
                   家事法庭     法  官　廖文忠
以上正本係照原本作成。
如不服本裁定，應於送達後10日內向本院提出抗告狀，並繳納抗
告費新臺幣1,000元。
中　　華　　民　　國　　111 　年　　4 　　月　　11　　日
                                書記官　許珍滋